【裁判字號】    95,訴,1261
【裁判日期】    950630
【裁判案由】    違反槍砲彈藥刀械管制條例
【裁判全文】
臺灣桃園地方法院刑事宣示判決筆錄      95年度訴字第1261號
公  訴  人  臺灣桃園地方法院檢察署檢察官
被      告  甲○○
指定辯護人  本院公設辯護人乙○○
上列被告因違反槍砲彈藥刀械管制條例等案件，於中華民國95年
6 月30日下午5 時0 分，在本院第1 法庭宣示判決，出席職員如
下：
法官起立朗讀判決主文、犯罪事實要旨、處罰條文，及告以上訴
限制、期間並提出上訴狀之法院，且諭知記載其內容：
一、主  文：
甲○○共同未經許可，持有其他可發射子彈具有殺傷力之改造手
槍，累犯，處有期徒刑壹年玖月，併科罰金新台幣參萬元，罰金
如易服勞役，以新台幣玖佰元即銀元參佰元折算壹日，扣案之改
造手槍壹把（含彈匣一個，獲案後槍枝管制編號：000000
0000號）、土造霰彈槍壹把（獲案後槍枝管制編號：000
0000000號）、魚槍壹把（獲案後槍枝管制編號：000
0000000號）、土造子彈參發、黑色背包壹個，均沒收。
二、犯罪事實要旨：
（一）甲○○前曾因違反麻醉藥品管理條例案件，經臺灣高等法
      院以八十五年度上訴字第一六三七號判決判處有期徒刑七
      月確定，再因違反肅清煙毒條例案件，經本院以八十五年
      度訴字第七０號判決判處有期徒刑三年二月確定，上開二
      罪，嗣並經本院以八十五年度聲字第二六六八號裁定定應
      執行刑為有期徒刑三年八月確定，另因違反麻醉藥品管理
      條例案件，經本院以八十五年度易字第四三五六號判決判
      處有期徒刑八月確定，上開數罪，送監接續執行至民國八
      十七年十二月十七日假釋出監在外，在外期間不知悔改，
      又因違反保護管束應遵守之事項，遭撤銷假釋，復因竊盜
      、違反槍砲彈藥刀械管制條例二罪，經本院以八十九年度
      易字第六五九號判決判處有期徒刑各一年十月、三月，並
      定其應執行刑為有期徒刑二年，上訴後經臺灣高等法院以
      八十九年度上易字第三四四九號判決駁回上訴而確定，前
      揭有期徒刑二年連同撤銷假釋後之殘刑一年九月八日，接
      續執行至九十二年十一月五日再次假釋並交付保護管束在
      外，迄九十三年二月十一日縮刑期滿，未經撤銷，視為執
      行完畢，仍不知悔改（構成累犯）。
（二）甲○○於民國九十三年九月十二日晚間約七時許，接聽友
      人董桂霖電話（董桂霖後述違反槍砲彈藥刀械管制條例及
      竊盜案件，由本院另案判處有期徒刑一年九月，併科罰金
      新台幣三萬元，尚未確定），得知董桂霖與人發生衝突，
      欲請其代邀朋友助拳，陪同董某前往理論，董桂霖並囑託
      甲○○攜帶器械防身，經甲○○答允，雙方約定約半小時
      後，在董桂霖位於桃園縣龍潭鄉○○路十五巷二十七號之
      住處會合。甲○○、董桂霖均明知魚槍、可擊發子彈具有
      殺傷力之改造手槍、改造霰彈槍、土造子彈均係槍砲彈藥
      刀械管制條例列管之管制物品，非經許可，不得無故持有
      ，然其二人慮及稍後與人理論，或有可能發生衝突，為防
      身起見，竟仍基於持有上揭槍械、子彈之犯意聯絡，由董
      桂霖自不詳管道取得魚槍一把，以球桿袋盛裝（球桿袋未
      扣案，不予沒收），甲○○則透過不詳管道，取得(1)由不
      詳之人以仿ＷＡＬＴＨＥＲ廠ＰＰＫ／Ｓ型半自動手槍製
      造之玩具手槍換裝土造金屬槍管而成，機械性能良好，可
      擊發適用子彈，具有殺傷力之改造手槍一把、(2)以打擊底
      火（藥）引爆子彈內火藥為發射動力，可裝填１２ＧＡＵ
      ＧＥ霰彈，機械性能良好，可擊發適用子彈，具有殺傷力
      之土造霰彈槍一把、(3)具有直徑約八點三釐米土造金屬彈
      頭，可以擊發，具有殺傷力之土造子彈五發、(4)不具殺傷
      力之改造霰彈三發，以背包藏放，而以上揭方式，自九十
      三年九月十二日晚間約七時許起至當日晚間十一時五十分
      許被查獲時止，共同非法持有上揭槍械、子彈。甲○○並
      再邀得不知情之邱家清及真實年籍不詳之成年男子數人（
      邱家清由檢察官另為不起訴處分確定），於約定時間至董
      桂霖前揭住處樓下，與董桂霖會合後，在不知情之情形下
      ，搭乘董桂霖竊得之ＣＡ—四九九一號贓車外出，欲尋找
      與董桂霖衝突之一方理論，稍後董桂霖等人並將該部小客
      車停放在桃園縣龍潭鄉○○村○○路一八七巷、光華街交
      叉路口處。嗣上揭小客車之車主王瑞霖發現小客車失竊後
      ，隨即報警尋找，而於當日（九十三年九月十二日）晚間
      十一時五十分許，董桂霖、甲○○及邱家清欲前往開車時
      ，為巡邏警網發現，上前圍捕而逮獲邱家清，董桂霖、甲
      ○○則趁亂逃逸，當場並扣得上開董桂霖攜帶之魚槍一把
      （獲案後槍枝管制編號0000000000號），甲○
      ○攜帶之改造手槍一把（含彈匣一個，獲案後槍枝管制編
      號0000000000號）、土造霰彈槍一把（獲案後
      槍枝管制編號0000000000號）、土造子彈五發
      （因鑑驗試射耗損二發），及甲○○所有供盛裝槍械所用
      之背包一個（其餘扣案物與本案無關，均不予沒收），經
      邱家清之供述，而循線查獲上情。
（三）案經臺灣桃園地方法院檢察署檢察官自動簽分偵辦後起訴
      （九十四年度偵緝字第一二三四一號）。
三、處罰條文：
    刑事訴訟法第二百七十三條之一第一項、第二百九十九條第
    一項前段，修正前槍砲彈藥刀械管制條例第十一條第四項，
    槍砲彈藥刀械管制條例第九條第三項、第十二條第四項，刑
    法第二條第一項、第十一條前段、第二十八條、第五十五條
    、第四十七條、第四十二條第二項、第三十八條第一項第一
    款、第二款，罰金罰鍰提高標準條例第二條、現行法規所定
    貨幣單位折算新台幣條例第二條。
四、協商判決除有刑事訴訟法第四百五十五條之四第一項第一款
    於本訊問程序終結前，被告撤銷協商合意或檢察官撤回協商
    聲請者；第二款被告協商之意思非出於自由意志者；第四款
    被告所犯之罪非第四百五十五條之二第一項所定得以協商判
    決者；第六款被告有其他較重之裁判上一罪之犯罪事實者；
    第七款法院認應諭知免刑或免訴、不受理者情形之一，及違
    反同條第二項「法院應於協商合意範圍內為判決；法院為協
    商判決所科之刑，以宣告緩刑或二年以下有期徒刑、拘役或
    罰金為限」之規定者外，不得上訴。
五、如不服本判決，得自收受判決送達之日起十日內，向本院提
    出上訴書狀，上訴於第二審法院。
中    華    民    國    95    年    6     月    30    日
                        刑事第八庭  書記官  翁其良
                                    法  官  陳彥宏
上正本證明與原本無異
                                    書記官  翁其良
中    華    民    國    95    年    7     月    3     日
論罪科刑法條：修正前槍砲彈藥刀械管制條例第11條第4 項
              槍砲彈藥刀械管制條例第9 條第3 項
              槍砲彈藥刀械管制條例第12條第4 項
              刑法第321 條第1 項第3 款
槍砲彈藥刀械管制條例第9條
未經許可，製造、販賣、轉讓、出租或出借魚槍者，處 1 年以下
有期徒刑、拘役或新台幣 50 萬元以下罰金。
意圖供自己或他人犯罪之用，而犯前項之罪者，處 2 年以下有期
徒刑、拘役或新台幣 100萬元以下罰金。
未經許可，持有、寄藏或意圖販賣而陳列魚槍者，處 6 月以下有
期徒刑、拘役或新台幣 50 萬元以下罰金。
第 1 項及第 2 項之未遂犯罪之。
槍砲彈藥刀械管制條例第12條
未經許可，製造、販賣或運輸子彈者，處 1 年以上 7 年以下有
期徒刑，併科新台幣 500 萬元以下罰金。
未經許可，轉讓、出租或出借子彈者，處 6 月以上 5 年以下有
期徒刑，併科新台幣 300 萬元以下罰金。
意圖供自己或他人犯罪之用，而犯前二項之罪者，處 3 年以上
10 年以下有期徒刑，併科新台幣 700 萬元以下罰金。
未經許可，持有、寄藏或意圖販賣而陳列子彈者，處 5 年以下有
期徒刑，併科新台幣 300 萬元以下罰金。
第 1 項至第 3 項之未遂犯罰之。
中華民國刑法第321條
犯竊盜罪而有左列情形之一者，處六月以上、五年以下有期徒刑
：
一  於夜間侵入住宅或有人居住之建築物、船艦或隱匿其內而犯
之者。
二  毀越門扇、牆垣或其他安全設備而犯之者。
三  攜帶兇器而犯之者。
四  結夥三人以上而犯之者。
五  乘火災、水災或其他災害之際而犯之者。
六  在車站或埠頭而犯之者。
前項之未遂犯罰之。
修正前槍砲彈藥刀械管制條例第11條第4項
未經許可，持有、寄藏或意圖販賣而陳列第一項所列槍砲者，處
一年以上七年以下有期徒刑，併科新臺幣七百萬元以下罰金。


司法院資訊處製作；財團法人民間司法改革基金會備份。
